【裁判字號】    88,易,612
【裁判日期】    890414
【裁判案由】    傷害
【裁判全文】
臺灣臺南地方法院刑事判決                          八十八年度易字第六一二號
    公  訴  人  臺灣台南地方法院檢察署檢察官
    被      告  乙○○
    選任辯護人  黃紹文
                徐美玉
                黃溫信
右列被告因傷害案件，經檢察官提起公訴（八十八年度偵字第一ＯＯＯ號），本院判
決如左：
    主  文
乙○○無罪。
    理  由
一、公訴意旨略以：被告乙○○原服務於告訴人戊○○所經營之補習班，嗣因故離職
    而對戊○○心生不滿，遂與另一名年籍不詳之成年男子共同基於傷害之犯意聯絡
    ，於民國（下同）八十八年一月十日凌晨零時許，在台南市○○○街七二七號前
    ，分持棍棒毆打告訴人戊○○，致戊○○受有後頭部血腫、右前額裂傷、後枕血
    腫、右大腿瘀血之傷害。因認被告乙○○涉有刑法第二百七十七條第一項之傷害
    罪嫌云云。
二、按犯罪事實，應依證據認定之，無證據不得推定其犯罪事實，又不能證明被告犯
    罪者，應諭知無罪之判決，刑事訴訟法第一百五十四條、第三百零一條第一項分
    別定有明文。次按告訴人之告訴，係以使被告受刑事訴追為目的，是其陳述是否
    與事實相符，仍應調查其他證據以資審認，最高法院五十二年度台上字第一三Ｏ
    Ｏ號著有判例可資參照。本件公訴人認被告涉有右揭犯行，係以告訴人戊○○之
    指訴、證人庚○○之證述、告訴人所出具之驗傷證明書二紙、告訴人傷勢及被告
    所持棍棒之照片二張等為其主要論據，固非無憑，惟訊據被告堅決否認涉有右揭
    傷害犯行，辯稱：伊並無傷害告訴人，當天伊與同事在泡沫紅茶店討論班務事宜
    ，直至夜間十二時許始回家，不可能在當時去打告訴人，且伊並無傷害告訴人之
    動機，而證人庚○○與告訴人戊○○是男女朋友，關係密切，其證詞不可採信等
    語。
三、經查：（一）證人庚○○雖迭稱案發當時有看見毆打告訴人之二人中一人為被告
    乙○○，惟告訴人自承案發當時為夜間十二時十分許（見本院八十八年三月九日
    訊問筆錄），已是深夜，而證人與被告雖曾在同一家補習班工作，然被告進入該
    補習班約一週後證人即辭職，二人同事之期間僅只一週，相交顯然非深，是證人
    在深夜光線不充足之情況下，又事出突然，非無可能誤認毆打告訴人之人為被告
    ；又參以證人庚○○與告訴人戊○○之間關係匪淺，曾因通姦案件經本院八十七
    年度易字第一八九九號判決在案，有該案判決二份在卷可稽，證人與告訴人之間
    關係既如此密切，其證詞極可能偏頗，是否可採，即屬有疑。（二）證人即現場
    目擊之大樓管理員丁○○於本院訊問時稱：「我有看見打架，大約是十二時十分
    、十五分左右，我看到二、三個人在打架，我都不認識，因為光線太暗了，所以
    長相也看不太清楚」；「我有上去勸架，但他們都不聽．．．因為他們在崗哨前
    打架所以我才上去勸架，他們當離崗哨約四、五公尺遠，我不能確定他是否（現
    在）在場（庭上）」（見本院八十八年五月二十八日訊問筆錄），是證人丁○○
    雖於案發時在現場，且有上前勸架，尚稱因為光線太暗看不清楚，而無法當庭指
    認被告是否為毆打告訴人之人。（三）證人庚○○、丁○○均稱當天毆打告訴人
    之人未戴眼鏡（見本院八十九年三月十七日、八十八年六月二十九日訊問筆錄）
    ，然被告右眼近視達四百七十五度、散光一百二十五度，左眼近視三百五十度、
    散光一百五十度，業據其提出八十七年一月八日羅德眼鏡行出具之驗光單、八十
    九年三月三十一日奇美醫院出具之診斷證明書各一紙附卷可稽，以被告雙眼罹患
    之近視及散光度數以觀，被告平時有戴眼鏡之習慣，若謂案發當日若特地拿下眼
    鏡，顯與常理有違。（四）證人即被告之同事辛○○於本院訊問時證稱：「我們
    在晚上下班後會去飛行阿瑟泡沫紅茶店討論一些補習班的事情，通常是在晚上十
    點下班，下班後去，十二點左右離開」，「（問：是否記得一月九日晚上有沒有
    去？）有的，因為當天晚上我的家人有打呼叫器給我，我在十二月中旬有被搶劫
    過，所以我的家人規定我在十二點以前一定要回家，當天我們在討論辦講座、借
    教室的事情」，「（問：當天幾點離開？）大約十二點我的家人打電話給我後不
    久就離開，我回到家大約十二點半，當天有丙○○、及被告，還有該店的老闆有
    過來與我們聊天，：：：乙○○是與他姊姊一起騎機車離開的。」（見本院八十
    九年二月二十五日訊問筆錄）證人即飛行阿瑟泡沫紅茶店老闆甲○○證稱：「八
    十八年一月九日晚上十一時許（被告）到飛行阿瑟，他與他姊姊常來我們店裡，
    我記得他的長相，他大約十二時多離開」，「店在永福路二段一九Ｏ號」（見本
    院八十八年六月二十九日、十一月十九日訊問筆錄）。證人丙○○證稱：「當天
    我約十時三十分下班我們約在飛行阿瑟見面，大約十二時十分左右離開」（見本
    院八十八年五月二十八日訊問筆錄）。證人中除丙○○為被告之姐外，辛○○、
    甲○○與被告均非親非故，應無袒護之理，又經本院隔離訊問後其所述情節均相
    符，堪認其證詞可採。是八十八年一月九日晚上十時三十分至翌日凌晨零時十分
    止係與同事辛○○、姊姊丙○○一起在甲○○所開設之泡沫紅茶店，被告於十二
    時十分離開後應不可能立即於十二時十分、十五分至案發現場建平七街毆打告訴
    人。（五）又參以告訴人自承案發現場係證人庚○○之住家，並非告訴人戊○○
    之住家，若被告果如告訴人所稱係因與告訴人有恩怨始毆打告訴人，卻在證人庚○○家外守候等待時機，似不符常情。又被告係於八十七年五、六月間即離職（
    被告於八十九年一月二十八日訊問時所稱，告訴人並不否認），若謂被告因此懷
    恨在心，斷不至遲至八十八年一月始報復；且告訴人與同業己○○（即被告離職
    後之新老闆）之間雖因補習班競爭而有糾紛，然依據現有紀錄，其間訟爭均係存
    於告訴人及第三人己○○之間，並非告訴人與被告之糾紛，被告所稱其曾告被告
    妨害自由案件，查被告前科並無紀錄（見台灣台南地方法院檢察署前案紀錄表、
    不起訴處分書二紙），告訴人所稱被告毆打之動機均不成立。綜上所述，參互印
    證，本件依調查所得證據尚不足證明被告確有傷害之犯行，此外復查無其他積極
    證據足資證明被告有右述犯行，揆諸首開說明，不能證明被告犯罪，爰依法為被
    告乙○○無罪之諭知。
據上論斷，應依刑事訴訟法第三百零一條第一項前段，判決如主文。
本案經檢察官陳鋕銘到庭執行職務。
中    華    民    國      八十九      年      四      月      十四      日
                                  臺灣臺南地方法院刑事第三庭
                                          審判長法  官  董武全
                                                法  官  林淑婷
                                                法  官  高如宜
右正本證明與原本無異。
如不服本判決，應於判決送達後十日內向本院提出上訴狀( 應附繕本 )。
                                                書記官  劉岳文
中    華    民    國      八十九      年      四      月      十四      日


司法院資訊處製作；財團法人民間司法改革基金會備份。
